【裁判字號】    98,訴,2071
【裁判日期】    990226
【裁判案由】    違反稅捐稽徵法等
【裁判全文】
臺灣臺北地方法院刑事判決              98年度訴字第2071號
公  訴  人  臺灣臺北地方法院檢察署檢察官
被      告  甲○○
選任辯護人  周金城律師
            劉瀠嘉律師
上列被告因違反稅捐稽徵法等案件，經檢察官提起公訴（98年度
偵字第23496 號），被告於準備程序中就被訴事實為有罪之陳述
，經本院告知簡式審判程序意旨，並聽取公訴人及被告之意見後
，本院合議庭裁定由受命法官獨任依簡式審判程序審理，判決如
下：
    主  文
甲○○行使偽造私文書，足以生損害於公眾及他人，處有期徒刑
肆月，如易科罰金，以銀元參佰元即新臺幣玖佰元折算壹日，減
為有期徒刑貳月，如易科罰金，以銀元參佰元即新臺幣玖佰元折
算壹日，未扣案偽造附表一所示之印章、附表二所示收據上偽造
之印文均沒收；又行使偽造私文書，足以生損害於公眾及他人，
處有期徒刑伍月，如易科罰金，以新臺幣壹仟元折算壹日，未扣
案偽造附表一所示之印章、附表三所示收據上偽造之印文均沒收
；又行使偽造私文書，足以生損害於公眾及他人，處有期徒刑陸
月，如易科罰金，以新臺幣壹仟元折算壹日，未扣案偽造附表四
所示之印章、附表五所示收據上偽造之印文均沒收。應執行有期
徒刑壹年，如易科罰金，以銀元參佰元即新臺幣玖佰元折算壹日
。緩刑參年，並應向國庫支付新臺幣貳拾萬元。未扣案偽造附表
一、四所示之印章、附表二、三、五所示之收據上偽造之印文均
沒收。
    事  實
一、甲○○明知自己於民國94年至96年間並未在臺灣「中華民國
    明志技術學院校友會」（現已改制為明志科技大學，下稱明
    志科技大學）擔任任何職務，亦未以其個人名義捐款予上開
    校友會，竟為逃漏自己稅捐，分別為下列行為：
  (一)於95年5 月31日前2 至3 日，基於行使偽造私文書及以詐術
    逃漏稅捐之犯意，在臺北縣新店市○○街上某不詳名稱之刻
    印店委由店內不知情之真實姓名年籍不詳之成年員工偽刻如
    附表一所示之印章，在其位在臺北縣新店市○○街3 巷11號
    住處，於如附表二所示收據上填載捐款予校友會之不實內容
    ，並持附表一所示印章在附表二所示之收據上扣繳單位欄、
    理事長欄、會計欄、出納欄、經手人欄偽造「中華民國明志
    技術學院校友會圖印」、「甘國英授權」、「陳龍真」、「
    陳銘全」、「王雯風」之印文於其上，於95年5 月31日將附
    表二所示之捐贈收據，列為列舉扣除捐款項目之證據，持向
    財政部臺北市國稅局大安分局行使繳納94年度綜合所得稅，
    以此行使偽造私文書之手段逃漏稅捐新臺幣（下同）55,848
    元，足生損害於中華民國明志技術學院校友會、甘國英、陳
    龍真、陳銘全、王雯風等人及稅捐機關對於稅捐課徵管理之
    正確性及公平性。
  (二)復於96年5 月31日前2 至3 日，基於行使偽造私文書及以詐
    術逃漏稅捐之犯意，在其上開住處，於如附表三所示收據上
    填載捐款予校友會之不實內容，並持附表一所示印章在附表
    三所示之收據上扣繳單位欄、理事長欄、會計欄、出納欄、
    經手人欄偽造「中華民國明志技術學院校友會圖印」、「甘
    國英授權」、「陳龍真」、「陳銘全」、「王雯風」之印文
    於其上，於96年5 月31日將附表三所示之捐贈收據，列為列
    舉扣除捐款項目之證據，持向財政部臺北市國稅局大安分局
    行使繳納95年度綜合所得稅，以此行使偽造私文書之手段逃
    漏稅捐113,185 元，足生損害於中華民國明志技術學院校友
    會、甘國英、陳龍真、陳銘全、王雯風等人及稅捐機關對於
    稅捐課徵管理之正確性及公平性。
  (三)又於97年5 月31日前2 至3 日，基於行使偽造私文書及以詐
    術逃漏稅捐之犯意，在上開刻印店委由店內不知情之真實姓
    名年籍不詳之成年員工偽刻附表四所示印章各1 枚，並在臺
    北縣新店市○○街3 巷11號住處，於如附表五所示收據上填
    載捐款予校友會之不實內容，並持附表四所示印章在附表五
    所示之收據上扣繳單位欄、理事長欄、會計欄、出納欄、經
    手人欄偽造「中華民國明志技術學院校友會圖印」、「王福
    臨」、「紀」、「宏煜」、「杜修慈」之印文於其上，
    於97年5月31日將附表五所示之捐贈收據，列為列舉扣除捐
    款項目之證據，持向財政部臺北市國稅局大安分局繳納96年
    度綜合所得稅，以此行使偽造私文書之手段逃漏稅捐387,19
    9 元，足生損害於中華民國明志技術學院校友會、王福臨、
    紀、宏煜、杜修慈等人及稅捐機關對於稅捐課徵管理之
    正確性及公平性。
二、案經法務部調查局臺北市調查局報請臺灣臺北地方法院檢察
    署檢察官偵查起訴。
    理  由
一、按本件被告甲○○所犯係死刑、無期徒刑、最輕本刑為3 年
    以上有期徒刑以外之罪，其於準備程序就前揭被訴事實為有
    罪之陳述，經受命法官告知簡式審判程序之旨，並聽取其與
    公訴人之意見後，本院認無不得或不宜改依簡式審判程序進
    行之處，爰依刑事訴訟法第273 條之1 第1 項、第284 條之
    1 ，裁定本件由受命法官獨任進行簡式審判程序，合先敘明
    。
二、上開犯罪事實業據被告於警詢及偵查中坦承不諱，核與證人
    即中華民國明志技術學院校友會第一屆理事長甘國英、明志
    科技大學專案助理陳佑伊、人事室職員王雯風於警詢中證述
    明確，且有偽造之中華民國明志技術學院校友會之明志技術
    學院校友會字第115 號、第138 號、第147 號、第150 號、
    第303 號、第306 號、第316 號、第320 號、第325 號、第
    328 號、第329 號、第331 號、第338 號、第341 號、第
    347 號、第349 號收據、明志科技大學校友會97年12月23日
    明友（97）字第0971201 號函、財政部臺北市國稅局大安分
    局98年10月23日財北國稅大安綜所字第0980038810號函及稅
    額計算表、99年1 月11日財北國稅大安綜所字第0980045816
    號函暨甲○○94至96年度剔除捐贈影響稅額計算表各1 份在
    卷可稽，足認被告之自白與事實相符，應堪採為認定被告有
    罪之證據。本件事證明確，被告犯行堪以認定，應予依法論
    科。
三、按行為後法律有變更者，適用行為時之法律。但行為後之法
    律有利於行為人者，適用最有利於行為人之法律。修正後之
    刑法第2 條第1 項定有明文。被告為上開犯罪事實一(一)之犯
    罪行為後，刑法經總統於94年2 月2 日修正公布，於95年7
    月1 日施行，茲比較新舊法如下：
  (一)罰金刑部分：被告行為後，因刑法第33條第5 款業已修正施
    行；修正後刑法第33條第5 款規定「罰金：新臺幣1,000 元
    以上，以百元計算之。」，與修正前刑法第33條第5 款規定
    「罰金：1 元以上。」不同。比較新舊法結果，本案關於稅
    捐稽徵法第41條逃漏稅捐罪之法定刑有罰金刑之規定，且以
    舊法較有利於被告。
  (二)就定應執行刑言之，修正後刑法第51條規定，將第5 款關於
    宣告多數有期徒刑，定其應執行刑之規定，修正為合併應執
    行之刑不得逾30年，經與修正前不得逾20年之規定相較，自
    以修正前之規定較有利於被告。
  (三)修正前刑法第41條第1 項前段原規定：「犯最重本刑為5 年
    以下有期徒刑以下之刑之罪，而受6 個月以下有期徒刑或拘
    役之宣告，因身體、教育、職業、家庭之關係或其他正當事
    由，執行顯有困難者，得以1 元以上3 元以下折算一日，易
    科罰金。」，且被告行為時之易科罰金折算標準，依修正前
    罰金罰鍰提高標準條例第2 條前段之規定，本係就其原定數
    額提高為100 倍折算1 日，故被告行為時之易科罰金折算標
    準乃以銀元3 百元折算1 日，經折算後應以新臺幣9 百元折
    算為1 日。惟修正後刑法第41條第1 項前段則改以：「犯最
    重本刑為5 年以下有期徒刑以下之刑之罪，而受6 個月以下
    有期徒刑或拘役之宣告者，得以新臺幣1 千元、2 千元或3
    千元折算一日，易科罰金。」，乃就易科罰金之折算標準予
    以提高。從而比較修正前、後所定之易科罰金折算標準，當
    以修正前規定較有利於被告。
  (四)經綜合全部罪刑而為比較結果，本件涉及新舊法比較適用者
    ，新法之規定非有利於被告，揆諸上揭說明，就涉及新舊法
    比較適用事項，應依刑法第2 條第1 項前段，一體適用修正
    前刑法及易科罰金折算標準之相關規定。
  (五)又被告行為後，刑法第41條於98年12月30日修正公布，於99
    年1 月1 日施行，修正後刑法第41條第8 項增訂：「第1 項
    至第4 項及第7 項之規定，於數罪併罰之數罪均得易科罰金
    或易服社會勞動，其應執行之刑逾6 月者，亦適用之。」，
    與刑法修正前闡釋之司法院釋字第662 號解釋意旨相符，是
    無論依修正前或修正後之規定，對於數罪併罰之數罪均得易
    科罰金，其應執行之刑逾6 月者，亦得易科罰金，即無有利
    或不利之情形，於刑法修正施行後法院為裁判時，原則上無
    庸為新、舊法之比較（最高法院97年度第2 次刑事庭會議決
    議參照），就此部分應逕行適用裁判時法，附此敘明。
  (六)另按犯罪在刑法前開修正施行前，而於施行後裁判，則其緩
    刑之宣告，應適用修正後刑法第74條之規定（最高法院95年
    第8 次刑事庭會議決議參照），亦併此敘明。
四、論罪科刑：
  (一)核被告就犯罪事實一(一)、(二)、(三)所為，均係犯刑法第216 條
    、第210 條行使偽造私文書罪及稅捐稽徵法第41條以不正當
    方法逃漏稅捐罪。
  (二)被告利用不知情之刻印店人員偽造附表一、四所示之印章，
    均係間接正犯。
  (三)被告偽刻附表一、四所示印章，及偽造如附表二、三、五所
    示印文之行為，係其偽造收據私文書之部分行為，又偽造私
    文書之低度行為已為行使之高度行為所吸收，不另論罪。
  (四)又被告分別於95年5 月31日、96年5 月31日、97年5 月31日
    向臺北市國稅局大安分局行使之偽造收據私文書，因該等私
    文書上均同時偽造多數被害人之印文，而侵害數個人法益，
    其各次行使偽造私文書之行為，均係一行為觸犯數罪名，為
    想像競合犯，應各依刑法第55條論以一行使偽造私文書罪處
    斷。
  (五)被告於95年5 月31日、96年5 月31日、97年5 月31日向臺北
    市國稅局大安分局行使偽造捐贈收據私文書之同時即已為惡
    意漏繳稅捐之行為，依社會經驗認知，各次行為以一罪論科
    較為合理，故其各次所犯行使偽造私文書及逃漏稅捐罪2 罪
    ，可認為係法律概念之一行為，其以一行為觸犯上開罪名，
    均為想像競合犯，應依刑法第55條從一重之行使偽造私文書
    罪處斷。
  (六)被告各次所犯行使偽造私文書3 罪間，犯意個別，行為互殊
    ，應予分論併罰。
  (七)爰審酌被告以行使偽造捐贈收據之方式逃漏稅捐，並影響稅
    捐稽徵課稅之正確性及公平性，復斟酌本件逃漏稅捐金額共
    計556,232 元，數額非低，惟念及被告前未曾因故意犯罪而
    受刑之宣告，此有臺灣高等法院被告前案紀錄表1 份在卷可
    憑，素行尚佳，且犯後坦承犯行，並已將所逃漏之稅捐補繳
    完畢，有財政部臺北市國稅局99年1 月11日財北國稅大安綜
    所字第0980045816號函、95、96年度綜合所得稅核定稅額繳
    款書已申報核定各1 份在卷可憑等一切情狀，分別量處如主
    文所示之刑及諭知易科罰金之折算標準。又查被告就犯罪事
    實一(一)所示犯罪行為時間，在96年4 月24日以前，核符中華
    民國96年罪犯減刑條例第2 條第1 項第3 款規定，應減其宣
    告刑二分之一如主文所示，並諭知易科罰金之折算標準，及
    合併定其應執行之刑，再諭知易科罰金之折算標準。又按於
    94 年1月7 日刑法修正施行前犯併合處罰數罪中之一罪，且
    該數罪均符合第41條第1 項得易科罰金之規定者，適用90年
    1 月4 日修正之刑法第41條第2 項規定，刑法施行法第3 條
    之1 第3 項定有明文，故本件關於犯罪事實一(一)被告之犯罪
    行為應適用95年7 月1 日刑法修正施行前之舊法諭知易科罰
    金之折算標準（以銀元300 元即新臺幣900 元折算壹日），
    關於犯罪事實一(二)、(三)被告之犯罪行為，則應依刑法修正施
    行後之新法諭知易科罰金之折算標準（均以新臺幣1,000 元
    折算壹日），是依前開規定，上開各罪合併定執行刑時，均
    應適用修正前刑法第41條第1 項前段之規定，諭知易科罰金
    之折算標準。
  (八)被告前未曾因故意犯罪受有期徒刑以上刑之宣告，素行尚佳
    ，前已敘明，且事後已坦承犯行，頗具悔意，又已全數補繳
    所逃漏之稅捐完畢，業如前述，本院慮及被告因一時失慮，
    偶罹刑典，經此次偵審程序及科刑之教訓後，當知所警惕，
    應無再犯之虞，因認其所受宣告之刑，以暫不執行為適當，
    爰依刑法第74條第1 項第1 款之規定，併予宣告緩刑3 年，
    惟為使被告確知悔悟，保持良善品行，爰再依刑法第74 條
    第2 項第4 款之規定，命其向國庫支付200,000 元，藉啟自
    新，兼觀後效。
  (九)偽造未扣案附表一、四所示之印章及附表二、三、五所示之
    印文，不問屬於犯人所有與否，均依刑法第219 條規定，宣
    告沒收。另被告偽造之附表二、三、五所示之收據，均已交
    由財政部臺北市國稅局大安分局辦理繳納稅捐，非屬被告所
    有之物，爰不為沒收之諭知。
據上論斷，應依刑事訴訟法第273 條之1 第1 項、第284 條之1
、第299 條第1 項前段，稅捐稽徵法第41條，刑法第11條前段、
第2 條第1 項前段、第216 條、第210 條、第55條、第219 條、
（修正前）第51條第5 款、第9 款、（94年1 月4 日修正前及修
正後、98年12月30日修正後）第41條第1 項前段、第8 項、第74
條第1 項第1 款、第2 項第4 款，中華民國96年罪犯減刑條例第
2條 第1 項第3 款、第7 條第1 項、第9 條，廢止前罰金罰鍰提
高標準條例第2 條，現行法規所定貨幣折算新臺幣條例第2 條，
刑法施行法第1 條之1 、第3 條之1 ，判決如主文。
本案經檢察官郭昭吟到庭執行職務。
中    華    民    國    99    年    2     月    26    日
                  刑事第十八庭  法  官  林芳華
以上正本證明與原本無異。
如不服本判決應於收受送達後10日內向本院提出上訴書狀，並應
敘述具體理由；其未敘述上訴理由者，應於上訴期間屆滿後20日
內向本院補提理由書（均須按他造當事人之人數附繕）「切勿逕
送上級法院」。
                                書記官  林鈴芬
中    華    民    國    99    年    2     月    26    日
附錄本案論罪科刑法條
稅捐稽徵法第41條
納稅義務人以詐術或其他不正當方法逃漏稅捐者，處5 年以下有
期徒刑、拘役或科或併科新台幣6 萬元以下罰金。
刑法第210條
偽造、變造私文書，足以生損害於公眾或他人者，處5 年以下有
期徒刑。
刑法第216條
行使第210 條至第215 條之文書者，依偽造、變造文書或登載不
實事項或使登載不實事項之規定處斷。
附表一
┌──┬───────────────┬──┬──────┐
│編號│  偽    造    印    章        │數量│  備  註    │
├──┼───────────────┼──┼──────┤
│ 一 │中華民國明志技術學院校友會圖印│壹枚│ 未據扣案   │
├──┼───────────────┼──┼──────┤
│ 二 │甘國英授權                    │壹枚│ 未據扣案   │
├──┼───────────────┼──┼──────┤
│ 三 │陳龍真                        │壹枚│ 未據扣案   │
├──┼───────────────┼──┼──────┤
│ 四 │陳銘全                        │壹枚│ 未據扣案   │
├──┼───────────────┼──┼──────┤
│ 五 │王雯風                        │壹枚│ 未據扣案   │
└──┴───────────────┴──┴──────┘
附表二
┌──┬─────────┬───────┬───────────┬──┐
│編號│偽造之文書        │捐款金額      │偽造之印文、署押及數量│備註│
│    │                  │（新臺幣）    │                      │    │
├──┼─────────┼───────┼───────────┼──┤
│一  │中華民國明志技術學│100,000元整   │「中華民國明志技術學院│    │
│    │院校友會收據（明志│              │校友會圖印」、「甘國英│    │
│    │技術學院校友會字第│              │授權」、「陳龍真」、「│    │
│    │00329 號）        │              │陳銘全」、「王雯風」印│    │
│    │                  │              │文各壹枚              │    │
├──┼─────────┼───────┼───────────┼──┤
│二  │中華民國明志技術學│100,000元整   │「中華民國明志技術學院│    │
│    │院校友會收據（明志│              │校友會圖印」、「甘國英│    │
│    │技術學院校友會字第│              │授權」、「陳龍真」、「│    │
│    │00115 號）        │              │陳銘全」、「王雯風」印│    │
│    │                  │              │文各壹枚              │    │
├──┼─────────┼───────┼───────────┼──┤
│三  │中華民國明志技術學│100,000元整   │「中華民國明志技術學院│    │
│    │院校友會收據（明志│              │校友會圖印」、「甘國英│    │
│    │技術學院校友會字第│              │授權」、「陳龍真」、「│    │
│    │00316 號）        │              │陳銘全」、「王雯風」印│    │
│    │                  │              │文各壹枚              │    │
├──┼─────────┼───────┼───────────┼──┤
│四  │中華民國明志技術學│100,000元整   │「中華民國明志技術學院│    │
│    │院校友會收據（明志│              │校友會圖印」、「甘國英│    │
│    │技術學院校友會字第│              │授權」、「陳龍真」、「│    │
│    │00325 號）        │              │陳銘全」、「王雯風」印│    │
│    │                  │              │文各壹枚              │    │
└──┴─────────┴───────┴───────────┴──┘
附表三
┌──┬─────────┬───────┬───────────┬──┐
│編號│偽造之文書        │捐款金額      │偽造之印文、署押及數量│備註│
│    │                  │（新臺幣）    │                      │    │
├──┼─────────┼───────┼───────────┼──┤
│一  │中華民國明志技術學│200,000元整   │「中華民國明志技術學院│    │
│    │院校友會收據（明志│              │校友會圖印」、「甘國英│    │
│    │技術學院校友會字第│              │授權」、「陳龍真」、「│    │
│    │00138 號）        │              │陳銘全」、「王雯風」印│    │
│    │                  │              │文各壹枚              │    │
├──┼─────────┼───────┼───────────┼──┤
│二  │中華民國明志技術學│200,000元整   │「中華民國明志技術學院│    │
│    │院校友會收據（明志│              │校友會圖印」、「甘國英│    │
│    │技術學院校友會字第│              │授權」、「陳龍真」、「│    │
│    │00147 號）        │              │陳銘全」、「王雯風」印│    │
│    │                  │              │文各壹枚              │    │
├──┼─────────┼───────┼───────────┼──┤
│三  │中華民國明志技術學│200,000元整   │「中華民國明志技術學院│    │
│    │院校友會收據（明志│              │校友會圖印」、「甘國英│    │
│    │技術學院校友會字第│              │授權」、「陳龍真」、「│    │
│    │00306 號）        │              │陳銘全」、「王雯風」印│    │
│    │                  │              │文各壹枚              │    │
├──┼─────────┼───────┼───────────┼──┤
│四  │中華民國明志技術學│200,000元整   │「中華民國明志技術學院│    │
│    │院校友會收據（明志│              │校友會圖印」、「甘國英│    │
│    │技術學院校友會字第│              │授權」、「陳龍真」、「│    │
│    │00328 號）        │              │陳銘全」、「王雯風」印│    │
│    │                  │              │文各壹枚              │    │
├──┼─────────┼───────┼───────────┼──┤
│五  │中華民國明志技術學│200,000元整   │「中華民國明志技術學院│    │
│    │院校友會收據（明志│              │校友會圖印」、「甘國英│    │
│    │技術學院校友會字第│              │授權」、「陳龍真」、「│    │
│    │00150 號）        │              │陳銘全」、「王雯風」印│    │
│    │                  │              │文各壹枚              │    │
├──┼─────────┼───────┼───────────┼──┤
│六  │中華民國明志技術學│200,000元整   │「中華民國明志技術學院│    │
│    │院校友會收據（明志│              │校友會圖印」、「甘國英│    │
│    │技術學院校友會字第│              │授權」、「陳龍真」、「│    │
│    │00347 號）        │              │陳銘全」、「王雯風」印│    │
│    │                  │              │文各壹枚              │    │
└──┴─────────┴───────┴───────────┴──┘
附表四
┌──┬───────────────┬──┬──────┐
│編號│  偽    造    印    章        │數量│  備  註    │
├──┼───────────────┼──┼──────┤
│ 一 │中華民國明志技術學院校友會圖印│壹枚│ 未據扣案   │
├──┼───────────────┼──┼──────┤
│ 二 │王福臨                        │壹枚│ 未據扣案   │
├──┼───────────────┼──┼──────┤
│ 三 │紀                          │壹枚│ 未據扣案   │
├──┼───────────────┼──┼──────┤
│ 四 │宏煜                        │壹枚│ 未據扣案   │
├──┼───────────────┼──┼──────┤
│ 五 │杜修慈                        │壹枚│ 未據扣案   │
└──┴───────────────┴──┴──────┘
附表五
┌──┬─────────┬───────┬───────────┬──┐
│編號│偽造之文書        │捐款金額      │偽造之印文、署押及數量│備註│
│    │                  │（新臺幣）    │                      │    │
├──┼─────────┼───────┼───────────┼──┤
│一  │中華民國明志技術學│300,000元整   │「中華民國明志技術學院│    │
│    │院校友會收據（明志│              │校友會圖印」、「王福臨│    │
│    │技術學院校友會字第│              │」、「紀」、「宏煜│    │
│    │00320 號）        │              │」、「杜修慈」印文各壹│    │
│    │                  │              │枚                    │    │
├──┼─────────┼───────┼───────────┼──┤
│二  │中華民國明志技術學│300,000元整   │「中華民國明志技術學院│    │
│    │院校友會收據（明志│              │校友會圖印」、「王福臨│    │
│    │技術學院校友會字第│              │」、「紀」、「宏煜│    │
│    │00338 號）        │              │」、「杜修慈」印文各壹│    │
│    │                  │              │枚                    │    │
├──┼─────────┼───────┼───────────┼──┤
│三  │中華民國明志技術學│300,000元整   │「中華民國明志技術學院│    │
│    │院校友會收據（明志│              │校友會圖印」、「王福臨│    │
│    │技術學院校友會字第│              │」、「紀」、「宏煜│    │
│    │00303 號）        │              │」、「杜修慈」印文各壹│    │
│    │                  │              │枚                    │    │
├──┼─────────┼───────┼───────────┼──┤
│四  │中華民國明志技術學│300,000元整   │「中華民國明志技術學院│    │
│    │院校友會收據（明志│              │校友會圖印」、「王福臨│    │
│    │技術學院校友會字第│              │」、「紀」、「宏煜│    │
│    │00331 號）        │              │」、「杜修慈」印文各壹│    │
│    │                  │              │枚                    │    │
├──┼─────────┼───────┼───────────┼──┤
│五  │中華民國明志技術學│300,000元整   │「中華民國明志技術學院│    │
│    │院校友會收據（明志│              │校友會圖印」、「王福臨│    │
│    │技術學院校友會字第│              │」、「紀」、「宏煜│    │
│    │00349 號）        │              │」、「杜修慈」印文各壹│    │
│    │                  │              │枚                    │    │
├──┼─────────┼───────┼───────────┼──┤
│六  │中華民國明志技術學│300,000元整   │「中華民國明志技術學院│    │
│    │院校友會收據（明志│              │校友會圖印」、「王福臨│    │
│    │技術學院校友會字第│              │」、「紀」、「宏煜│    │
│    │00341 號）        │              │」、「杜修慈」印文各壹│    │
│    │                  │              │枚                    │    │
└──┴─────────┴───────┴───────────┴──┘

司法院資訊處製作；財團法人民間司法改革基金會備份。
